臺灣士林地方法院民事裁定
111年度司繼字第110號
聲  請  人  臺北市稅捐稽徵處

法定代理人  倪永祖  


關  係  人  李惠暄律師
上列聲請人聲請為被繼承人選任遺產管理人事件，本院裁定如下
：
    主  文
選任李惠暄律師（事務所設於臺北市○○區○○○路000號12樓之2）
為被繼承人張鴻輝（男，民國00年0月0日生，身分證統一編號：
Z000000000號，生前籍設臺北市○○區○○○路000巷0號2樓，民國11
0年5月28日死亡）之遺產管理人。
准對被繼承人張鴻輝之大陸地區以外繼承人為承認繼承之公示催
告。
被繼承人張鴻輝之大陸地區以外繼承人，應自前項公示催告最後
揭示法院公告處、資訊網路及其他適當處所之日起，壹年貳月內
承認繼承，上述期限屆滿，無繼承人承認繼承時，被繼承人張鴻
輝之遺產，於清償債權並交付遺贈物後，如有賸餘即歸屬國庫。
聲請程序費用由被繼承人張鴻輝之遺產負擔。
    理  由
一、按繼承開始時，繼承人之有無不明，而無親屬會議或親屬會
    議未於1個月內選定遺產管理人者，利害關係人或檢察官得
    聲請法院選任遺產管理人，並由法院依公示催告程序，定6
    個月以上之期限，公告繼承人，命其於期限內承認繼承，民
    法第1177條、第1178條定有明文。
二、聲請意旨略以：被繼承人張鴻輝於民國110年5月28日死亡，
    其生前積欠使用牌照稅22,093元未繳納，而被繼承人尚遺有
    車輛及存款，然因被繼承人之各順位繼承人皆已拋棄繼承，
    致欠繳稅捐無法送達及執行，為保障稅捐徵起，爰聲請選任
    李惠暄律師為被繼承人之遺產管理人等語，並提出家庭成員
    (三等親)資料查詢清單、欠稅查詢情形表、繼承系統表、本
    院拋棄繼承准予備查公告、欠稅人財產目錄、李惠暄律師遺
    產管理人願任同意書、戶籍謄本及律師證書等件為證。
三、經查，聲請人主張被繼承人死亡後，其繼承人均已拋棄繼承
    或死亡，是否仍有應繼承之人不明，而其親屬會議未於法定
    期間內選定遺產管理人，業據聲請人提出上開資料為證，復
    經本院依職權調取本院110年度司繼字第1098號案卷核閱無
    訛，堪以認定。又聲請人主張被繼承人積欠使用牌照稅未清
    償，亦據聲請人提出上開資料為證，堪信為真，聲請人既為
    臺北市使用牌照稅之主管機關，自屬法律上之利害關係人，
    其聲請選任被繼承人之遺產管理人，自屬有據。
四、按遺產管理人之設，旨在管理、保存及清算遺產，以免遺產
    散失，是以遺產管理人具有相當之公益色彩；又選任遺產管
    理人，除慮及管理遺產之公平性外，須考慮其適切性，亦即
    可對其遺產、遺債之情形瞭解較深，復與遺債債權人無利害
    共同關係而得忠誠處理者，優先選任為宜。茲審酌律師對法
    律學有專精，持有具高度公信力之專門職業技術執照，對於
    遺產管理事件應較熟稔，應能積極有效地發揮遺產之最大效
    益，亦較可避免債權人債權追索困難之缺失。是本院認聲請
    人聲請選任李惠暄律師為被繼承人之遺產管理人為適當，且
    李惠暄律師亦同意擔任本件被繼承人之遺產管理人，有其出
    具之同意書在卷可憑，爰裁定如主文第1項所示，併依法為
    承認繼承之公示催告。
五、依家事事件法第127條第4項規定，裁定如主文。
六、如不服本裁定，應於裁定送達後10日內，以書狀向本院提出
    抗告狀，並繳納抗告費新臺幣1,000 元。
中　　華　　民　　國　　111 　年　　2 　　月　　25　　日
                 
　　　　　　　　  家事庭司法事務官